# 求助陈版，子公司会计政策的疑问

提问人：liuweisheng 时间：2021-08-01 14:33:06
A公司为BC公司的全资母公司；D为B公司的全资子公司。
A公司投资性房地产按照公允价值计量，BC公司投资性房地产按照成本模式计量，D公司投资性房地产按照公允模式计量。
若C在B买入D公司100%股权，实现同一控制企业合并。C在编制合并报表时还原D公司公允模式为成本模式。
这样处理是否正确，谢谢版主解惑。

回答人：chenyiwei
可以这样理解。如果采用分层合并的方式，则C的合并报表中将D的投资性房地产还原到成本模式，在A的合并报表层面再次还原到公允价值模式。